# 合并范围确定及合并报表编制

提问人：137699288 时间：2014-08-11 10:03:02
B公司为A公司的子公司，A持有B70%股权，A和B共同出资设立公司C，A持股30%，B持股70%，在什么情况下C纳入B公司的合并范围？如果C纳入B公司的合并范围，那么在B的合并报表层面A享有C公司的权益可以确认为少数股东权益吗？

回答人：chenyiwei
需根据C公司的章程、协议和实际治理结构情况判断B能否独立具有对C的控制权。这种情况下特别需要注意获取表明C公司实际决策和运行机制的证据来支持你的判断和结论。 如果B可以控制C，因而B将C纳入合并报表范围的，则在B的合并报表中，A在C的净资产和净利润中所享有的份额作为少数股东权益和少数股东损益，在A的合并报表层面再与A对C的长期股权投资和投资收益抵销。